臺灣雲林地方法院刑事判決
110年度易字第425號
公  訴  人  臺灣雲林地方檢察署檢察官
被      告  鄭國榮


上列被告因竊盜案件，經檢察官提起公訴（110年度偵字第2044
號），本院判決如下：
    主  文
鄭國榮犯竊盜罪，累犯，處拘役肆拾伍日，如易科罰金，以新臺
幣壹仟元折算壹日。未扣案之犯罪所得無調味綜合堅果壹罐沒收
，於全部或一部不能沒收或不宜執行沒收時，追徵其價額。
    事  實
一、鄭國榮意圖為自己不法之所有，基於竊盜之犯意，於民國11
    0年1月17日上午11時42分許（起訴書誤載為上午11時許，應
    予更正），在李岳霖所經營位於雲林縣○○鄉○○路00號之夾娃
    娃機店（下稱本案夾娃娃機店）內，徒手竊取李岳霖置於夾
    娃娃機臺上方作為清臺獎品之無調味綜合堅果1罐（價值新
    臺幣〈下同〉629元），得手後旋即離去。嗣經李岳霖觀看本
    案夾娃娃機店內、外之監視器錄影畫面後查覺失竊，乃報警
    處理，始悉上情。
二、案經雲林縣警察局斗六分局報告臺灣雲林地方檢察署檢察官
    偵查起訴。
    理  由
壹、程序方面：
一、按法院認為應科拘役、罰金或應諭知免刑或無罪之案件，被
    告經合法傳喚無正當理由不到庭者，得不待其陳述逕行判決
    ，刑事訴訟法第306條定有明文。查本案定於110年9月30日
    上午10時許行審判程序，該傳票已於110年9月6日送達由被
    告鄭國榮之同居人即其兄鄭國龍簽收，其兄簽收日期距離開
    庭日期有5日以上之就審期間，然被告經合法傳喚，無正當
    理由不到庭，此有本院審判程序傳票之送達證書、報到單在
    卷可稽（見本院卷第87、123頁），且被告並無在監押之情
    形，亦有臺灣高等法院被告前案紀錄表在卷可按（見本院卷
    第111至121頁），又其本案被訴涉犯刑法第320條第1項之竊
    盜罪，本院認應科處拘役之刑（詳後述），依前揭規定，得
    不待其陳述，由檢察官一造辯論而為判決。
二、按被告以外之人於審判外之陳述雖不符刑事訴訟法第159條
    之1至之4等規定，而經當事人於審判程序同意作為證據，法
    院審酌該言詞陳述或書面陳述作成時之情況，認為適當者，
    得為證據；當事人、代理人或辯護人於法院調查證據時，知
    有刑事訴訟法第159條第1項不得為證據之情形，而未於言詞
    辯論終結前聲明異議者，視為有前項之同意，同法第159條
    之5定有明文。該法之立法意旨在於傳聞證據未經當事人之
    反對詰問予以核實，原則上先予排除。惟若當事人已放棄反
    對詰問權，於審判程序中表明同意該等傳聞證據可作為證據
    ；或於言詞辯論終結前未聲明異議，基於尊重當事人對傳聞
    證據之處分權，及證據資料愈豐富，愈有助於真實發見之理
    念，且強化言詞辯論主義，使訴訟程序得以順暢進行，上開
    傳聞證據亦均具有證據能力。查下述經本院於審理期日踐行
    調查證據程序之被告以外之人於審判外陳述，經本院審酌全
    部卷證資料，認為依作成當時之狀態，並無違背個人意思而
    為陳述或出於違法取供之情形，且無任何反於真實之情事，
    而檢察官於本院審理中並不爭執證據能力及真實性，另被告
    對於證據能力部分除未曾聲明異議之外，其經本院合法傳喚
    後，無正當理由拒不到庭，當屬反對詰問權之放棄，是認該
    等證據尚屬適當，有證據能力。
貳、實體方面：
一、認定犯罪事實所憑之證據及理由：
    訊據被告矢口否認有何竊盜犯行，於警詢時辯稱：伊未曾在
    本案夾娃娃機店內竊取堅果1罐，監視器所拍攝到竊取堅果1
    罐之人並非伊本人云云。經查：
  ㈠本案夾娃娃機店係由被害人所經營，於110年1月17日上午11
    時42分許前，被害人曾將價值629元之無調味綜合堅果1罐放
    置在店內之夾娃娃機臺上方，作為上門消費之顧客夾光夾娃
    娃機臺內物品時之清臺獎品使用，而該罐堅果於110年1月17
    日上午11時42分許，係經1名身穿黃色短袖上衣搭配黑色背
    心、短褲之男子所竊取乙情，業據證人即被害人於警詢、偵
    訊及本院審理時證述明確（見警卷第8頁；偵卷第31頁；本
    院卷第130至136頁），且有本案夾娃娃機店現場照片2張、
    該店內及店外之監視器錄影畫面擷圖4張在卷可稽（見警卷
    第21至25頁），復經本院當庭勘驗本案夾娃娃機店內及店外
    之監視器於110年1月17日上午11時40分至42分許間之錄影畫
    面，可見1名身型為瘦、髮色為黑色、捲髮且頭髮長度略長
    至耳下、鼻樑稍寬、上嘴唇上方略有鬍子、上半身穿著黃色
    短袖上衣及黑色背心、下半身穿著暗藍色及白色相間之條紋
    短褲、腳踩粉色拖鞋之男子，曾於110年1月17日上午11時40
    分許，步行進入本案夾娃娃機店內，接著該男子在店內來回
    走動、巡視，且不時彎腰並伸手撥動夾娃娃機臺之取物口，
    嗣蹲在店內某夾娃娃機臺前一邊抽菸一邊觀望周遭動靜，最
    後於同日上午11時42分許，該男子起身走向其面前之夾娃娃
    機臺，伸出右手拿取置於機臺上方之1罐堅果後，旋步出本
    案夾娃娃機店並朝左側街道方向離去等情，有本院勘驗筆錄
    暨錄影畫面擷圖在卷足憑（見本院卷第143至158頁），是被
    害人所有並放置在夾娃娃機臺上方之堅果1罐，係於110年1
    月17日上午11時42分許，遭1名「身型為瘦、髮色為黑色、
    捲髮且頭髮長度略長至耳下、鼻樑稍寬、上嘴唇上方略有鬍
    子、上半身穿著黃色短袖上衣及黑色背心、下半身穿著暗藍
    色及白色相間之條紋短褲、腳踩粉色拖鞋之男子」所竊取之
    事實，首堪認定。
　㈡被害人於偵訊時曾證稱：「（問：後來還有沒有在路上看見
    被告，或是被告還有沒有到你的夾娃娃機店？）被告後來又
    來（本案夾娃娃機店）偷拿1次飲料，也有錄影和另外報案
    」等語（見偵卷第31頁），對此，經本院調取被告涉嫌在本
    案夾娃娃機店內竊取飲料6瓶之另案竊盜案件（即本院110年
    度六簡字第190號竊盜案件，下稱另案竊盜案件）偵查卷宗
    ，再依檢察官之聲請當庭勘驗另案竊盜案件中，由被害人所
    提供本案夾娃娃機店於110年2月1日遭人竊取飲料6瓶之相關
    監視器錄影畫面，自勘驗結果可知於110年2月1日下午2時3
    分至4分許間，有1名身型為瘦、頭髮長度略長至耳下且為黑
    色捲髮、上半身穿著黑色外套、下半身穿著暗藍色與白色相
    間之條紋短褲、腳踩粉色拖鞋之男子步行進入本案夾娃娃機
    店後，自店內某夾娃娃機臺上方，徒手拿取被害人置於該處
    之鋁箔包裝麥香飲料6瓶，並將該6瓶飲料以右手肘夾在其胸
    前，隨即步行離開本案夾娃娃機店等情，此有本院勘驗筆錄
    暨錄影畫面擷圖附卷可稽（見本院卷第159至165頁），復參
    酌被告於另案竊盜案件警詢時，明白供承其曾於110年2月1
    日下午2時3分許，在本案夾娃娃機店內徒手竊取放置在夾娃
    娃機臺上方之6瓶麥香奶茶等語，並確認自己就是本案夾娃
    娃機店之監視器所拍攝到身穿黑色外套及短褲行竊6瓶麥香
    奶茶之人（見本院卷第64至65頁），由此足認上開本案夾娃
    娃機店內及店外監視器所攝錄竊取6瓶麥香奶茶之「身型為
    瘦、頭髮長度略長至耳下且為黑色捲髮、上半身穿著黑色外
    套、下半身穿著暗藍色與白色相間之條紋短褲、腳踩粉色拖
    鞋之男子」即為被告之事實。　
　㈢又經本院當庭勘驗前揭本案夾娃娃機店之監視器於110年1月1
    7日上午11時40分至42分許，及於110年2月1日下午2時3分至
    4分許各拍攝之行竊者樣貌，結果為：「2段影像中徒手行竊
    之人均為男子，身型均為瘦，留黑髮，髮長至耳下且為捲髮
    ，下半身均穿著暗藍色與白色相間之條紋短褲，腳踩粉色拖
    鞋，2人之穿著及特徵均相同」（見本院卷第129頁），而承
    前所述，被告既自承其為本案夾娃娃機店之監視器所拍攝於
    110年2月1日下午2時3分至4分許間在該店內竊取6瓶麥香奶
    茶之人，則以該日行竊者之穿著及特徵均與110年1月17日上
    午11時42分許在本案夾娃娃機店內竊取堅果1罐之人相同乙
    情研判，應足推論被告即為於110年1月17日上午11時42分許
    在本案夾娃娃機店內徒手竊取堅果1罐之人。
　㈣復參以被害人查覺堅果1罐遭竊並報警處理後，曾於110年2月
    4日再次前往雲林縣警察局斗六分局林內分駐所製作警詢筆
    錄，表示其於110年1月間，曾在林內火車站前與涉嫌竊取夾
    娃娃機臺上方堅果1罐之人擦身而過，該人之身型為瘦，上
    半身穿著黃色短袖上衣及搭配黑色背心、下半身穿著短褲，
    並據此指認被告即為涉嫌竊取堅果1罐之嫌疑人乙情，有被
    害人110年2月4日警詢筆錄暨指認犯罪嫌疑人紀錄表在卷可
    參（見警卷第11至12、17至19頁）；另被害人於本院審理時
    亦明確證稱：我不認識被告，與被告也不是朋友，但知道被
    告住在與本案夾娃娃機店相隔一段距離之地方。被告時常在
    路上隨便亂走，大家都看過他，他人瘦瘦的，頭髮為捲毛，
    歷來都穿粉色拖鞋，下半身穿短褲比較多。我覺得到我店內
    竊取麥香奶茶及堅果之人為同1人，因為身形輪廓差不多，
    且都穿一樣的粉色拖鞋。我會去製作第2次警詢筆錄，是因
    為我在林內火車站與1名「身型瘦、捲頭髮、穿黃色短袖上
    衣搭配背心、穿短褲之人」擦身而過約3秒，我認為該人就
    是到我店裡偷堅果之人，所以去警局指認該人，後來確認該
    人就是被告等語（見本院卷第130至135頁），審酌被害人歷
    來證述前後一致，且於本院審理中到庭為證時，尚可完整描
    述其指認被告之經過，及說明其認定在本案夾娃娃機店內竊
    取堅果及麥香奶茶之人為同一人之理由，並無明顯之瑕疵可
    指，再考量被害人自稱與被告互不相識，彼此間亦無仇恨或
    糾紛，就本案亦未對被告提出告訴（見警卷第8頁），且其
    於偵訊及本院審理時既分別經檢察官及本院告知具結之義務
    及偽證之處罰後具結作證，理應知悉倘若故為虛偽不實證述
    ，當受偽證罪最重本刑7年以下有期徒刑之處罰，衡情當無
    甘願冒偽證罪之風險設詞構陷被告入罪之理。又被害人證述
    之上開情節，與本院前揭勘驗本案及另案竊盜案件中相關監
    視器錄影畫面之結果互核相符（見本院卷第129、143至165
    頁），堪認其證稱被告即為在本案夾娃娃機店內竊取堅果1
    罐之人等情，已獲得相當補強，真實性及可信度俱高。是綜
    觀本院勘驗監視器錄影畫面結果，佐以被害人歷來之證述及
    被告於另案竊盜案件中之供述內容，已堪認定被告曾於110
    年1月17日上午11時40分許步行進入本案夾娃娃機店，並於
    同日上午11時42分許徒手竊取放置在夾娃娃機臺上方之堅果
    1罐之事實，從而，被告於警詢時辯稱其未曾竊取本案夾娃
    娃機店內之堅果1罐，或其並非監視器所拍攝到之行竊者云
    云，委無可採。末以，起訴書固認被告係於110年1月17日上
    午11時許，在本案夾娃娃機店內竊取堅果1罐，然此與卷附
    監視器錄影畫面擷圖所示被告係於110年1月17日上午11時40
    分許步行進入本案夾娃娃機店內，嗣於同日上午11時42分許
    徒手竊取堅果1罐乙情不符（見警卷第23至25頁），是起訴
    書上開認定容有誤會，爰由本院逕予更正犯罪時間如事實欄
    一所示，附此敘明。
　㈤綜上所述，被告前揭所辯無非卸責之詞，不足採信。是本案
    事證明確，被告上開竊盜犯行洵堪認定，應依法論科。
二、論罪科刑：
  ㈠核被告所為，係犯刑法第320條第1項之竊盜罪。
  ㈡被告前因竊盜案件，經本院以109年度六簡字第15號判決判處
    有期徒刑3月確定，於109年10月2日執行完畢等情，有上開
    被告之前案紀錄表在卷可稽（見本院卷第118至119頁），是
    被告於受徒刑之執行完畢後，5年以內故意再犯本案有期徒
    刑以上之罪，為累犯。本院依司法院大法官會議釋字第775
    號解釋意旨，考量被告於109年間即曾因竊盜犯行經法院判
    決處刑及入監執行，其經由前案之偵審及執行程序，理應深
    知竊取他人財物乃破壞、侵奪他人之財產權或所有權，為法
    所不允許之行為，卻仍無視國家刑罰法令，率爾再犯本案竊
    盜犯行，嚴重危害他人財產安全，顯見其對於刑罰之反應力
    薄弱，主觀上呈現之惡性亦較重，而依刑法第47條第1項累
    犯之規定加重其刑，復無違反比例原則，爰就被告本案犯行
    依法加重其刑。
  ㈢爰審酌被告除前述構成累犯之前科外，尚有妨害自由、販賣
    毒品及其他竊盜犯行經法院判決處刑及入監執行之紀錄，有
    前揭被告之前案紀錄表在卷可參（見本院卷第111至121頁）
    ，難認素行良好；詎其不知警惕，不思循正途獲取財物，猶
    恣意竊取被害人置於本案夾娃娃機店內充作獎品之堅果1罐
    ，顯然欠缺尊重他人財產權之觀念，守法意識薄弱，並致被
    害人蒙受財產損失，所為誠值非難；又被告犯後並未坦承犯
    行，就此部分無法在量刑上對其為有利認定；再考量被告本
    案竊得之財物價值為629元，及被告迄未與被害人達成和解
    ，或設法彌補其犯罪行為所生損害等節，兼衡被告為國中畢
    業之智識程度，及其目前無業、家庭經濟狀況勉持等一切情
    狀（見本院卷第25頁之個人戶籍資料〈完整姓名〉查詢結果、
    警卷第3頁調查筆錄之「受詢問人」欄所載），量處如主文
    所示之刑，並諭知易科罰金之折算標準。
三、關於沒收：
    按犯罪所得，屬於犯罪行為人者，沒收之；於全部或一部不
    能沒收或不宜執行沒收時，追徵其價額，刑法第38條之1第1
    項前段、第3項分別定有明文。查被告竊得之無調味綜合堅
    果1罐，乃其本案竊盜犯行所得之物，且未據扣案，亦未實
    際合法發還被害人，爰依刑法第38條之1第1項前段規定宣告
    沒收，並於全部或一部不能沒收或不宜執行沒收時，依同條
    第3項規定追徵其價額。
據上論斷，應依刑事訴訟法第299條第1項前段、第306條，刑法
第320條第1項、第47條第1項、第41條第1項前段、第38條之1第1
項前段、第3項，刑法施行法第1條之1第1項，判決如主文。
本案經檢察官黃煥軒提起公訴，檢察官蔡如琳到庭執行職務。
中　　華　　民　　國　　110 　年　　10　　月　　7 　　日
                  刑事第三庭  法  官  蘇珈漪
以上正本證明與原本無異。
如不服本判決應於收受判決後 20 日內向本院提出上訴書狀，並
應敘述具體理由；其未敘述上訴理由者，應於上訴期間屆滿後
20 日內向本院補提理由書（均須按他造當事人之人數附繕本）
。「切勿逕送上級法院」。
                              書記官  曾百慶
中　　華　　民　　國　　110 　年　　10　　月　　7 　　日

附錄本案論罪科刑法條全文：
中華民國刑法第320條
意圖為自己或第三人不法之所有，而竊取他人之動產者，為竊盜
罪，處5年以下有期徒刑、拘役或50萬元以下罰金。
意圖為自己或第三人不法之利益，而竊佔他人之不動產者，依前
項之規定處斷。
前2項之未遂犯罰之。